臺灣新竹地方法院刑事判決
110年度交易字第121號
公  訴  人  臺灣新竹地方檢察署檢察官
被      告  李國雄


選任辯護人  黃韋齊律師
上列被告因公共危險案件，經檢察官提起公訴（110年度速偵字
第16號），被告於本院準備程序進行中，被告就被訴事實為有罪
之陳述，經本院裁定改行簡式審判程序審理，判決如下：
　　主      文
李國雄駕駛動力交通工具而有吐氣所含酒精濃度達每公升零點二
五毫克以上情形，累犯，處有期徒刑陸月，併科罰金新臺幣壹萬
元，有期徒刑如易科罰金，罰金如易服勞役，均以新臺幣壹仟元
折算壹日。
    事實及理由
一、李國雄於民國110年1月4日晚間6時許起至110年1月4日晚間7
    時許止，在新竹縣○○市○○路0段000巷00弄00號住處內飲用半
    瓶高粱酒後，而有吐氣所含酒精濃度達每公升0.25毫克以上
    之情形。竟於飲畢後之110年1月4日晚間7時30分許，仍駕駛
    動力交通工具車牌號碼000-0000號普通重型機車上路外出購
    物。嗣於同日晚間7時39分許，行經新竹縣○○市○○○路○○○路○
    ○○○○○○○○○○號碼000-000號普通重型機車發生碰撞（鄭琮祺
    受傷部分，未據告訴），為警據報到場處理，並於同日晚間
    8時4分許對李國雄實施酒測，測得其吐氣所含酒精濃度為每
    公升0.99毫克而查獲。
二、案經新竹縣政府警察局竹北分局報請臺灣新竹地方檢察署檢
    察官偵查起訴。 　　　　
三、本案證據除應補充「新竹縣政府警察局吐氣酒精濃度檢測程
    序暨拒測法律效果確認單、財團法人工業技術研究院呼氣酒
    精測試器檢定合格證書、新竹縣政府警察局竹北分局豐田派
    出所道路交通事故當事人登記聯單、車輛詳細資料報表、委
    託書、新竹縣政府警察局竹北分局豐田派出所110報案紀錄
    單及被告於本院準備及簡式審判程序時之自白（見偵查卷第
    22頁至第23頁、第29頁至第31頁、第34頁、本院卷第61頁至
    第64頁、第65頁至第69頁）」外，餘均引用附件之記載。
四、論罪科刑：
  ㈠核被告李國雄所為，係犯刑法第185條之3第1項第1款之駕駛
    動力交通工具而有吐氣所含酒精濃度達每公升0.25毫克以上
    情形罪。
  ㈡另查被告李國雄前於108年5月間，因公共危險（酒駕）案件
    ，經本院以108年度竹北交簡字第220號判決判處有期徒刑6
    月，於108年6月3日確定，於108年8月7日易科罰金執行完畢
    乙情，有臺灣高等法院被告前案紀錄表在卷可佐（見本院卷
    第16頁），其受有期徒刑執行完畢，於5年以內故意再犯本
    案有期徒刑以上之罪，為累犯，依司法院釋字第775號解釋
    所示，為避免發生罪刑不相當之情形，法院就該個案依該解
    釋意旨，裁量是否加重最低本刑。經查，被告前因公共危險
    （酒駕案件），經判處上開有期徒刑，甫於108年8月7日徒
    刑執行完畢，即再犯本件同類型之案件，前後二案罪質、侵
    害法益、犯罪手段及所生危害均屬相同，本院審酌上情，認
    本件加重最低本刑，並無罪責不相當之情形，爰予加重。
  ㈢爰以行為人之責任為基礎，審酌被告前⑴於97年10月間，因公
    共危險（酒駕）案件，經臺灣新竹地方檢察署檢察官以97年
    度速偵字第2253號為緩起訴處分確定；⑵又於99年3月間，因
    公共危險（酒駕）案件，經本院以99年度審竹交簡字第204
    號判決判處有期徒刑3月，於99年4月12日確定；⑶復於101年
    11月間，因公共危險（酒駕）案件，經本院以101年度審交
    易字第606號判決判處有期徒刑5月，於102年3月25日確定；
    ⑷再於102年10月間，因公共危險（酒駕）案件，經本院以10
    2年度竹交簡字第138號判決判處有期徒刑5月，於102年6月1
    7日確定等情，有臺灣高等法院被告前案紀錄表在卷可佐（
    見本院卷第13頁至第16頁），其無視酒後不得駕車之禁令及
    法律之寬典一再於酒後駕車，且本次測得其吐氣所含酒精濃
    度為每公升0.99毫克之犯罪情節與所生危害程度，其無視於
    公眾交通安全而再於飲酒後酒精濃度超過標準仍駕駛動力交
    通工具而肇事，惟念其犯後坦承犯行之態度、幸本次肇事，
    並造成被害人受傷，幸被害人所受傷害非重，且與被害人和
    解，被害人所受損害業已減輕，兼衡其自述大學畢業之智識
    程度、目前擔任廚師，月薪新臺幣（下同）3萬元，尚有母
    親待其扶養之生活狀況（參被告於本院審理時之供述，見本
    院卷第67頁至第68頁），及其他一切情狀，量處如主文所示
    之刑，並諭知有期徒刑如易科罰金、罰金如易服勞役之折算
    標準，以示懲儆。
據上論斷，應依刑事訴訟法第273條之1第1項、第299條第1 項前
段、第310條之2、第454條第2項，判決如主文。
本案經檢察官洪期榮提起公訴，檢察官孫立婷到庭執行職務。
中    華    民    國   110    年    5     月   10     日
                  刑事第七庭  法  官  華澹寧
以上正本證明與原本無異。　　　　　　　　　
如不服本判決應於收受本判決後20日內向本院提出上訴書狀，上
訴書狀應敘述具體理由。上訴書狀未敘述上訴理由者，應於上訴
期間屆滿後20日內補提理由書狀於本院（均須按他造當事人之人
數附繕本）「切勿逕送上級法院」。
中    華    民    國   110    年    5     月   10     日
                              書記官  吳羽君
附錄本案論罪科刑法條全文：
刑法第185條之3第1項第1款
駕駛動力交通工具而有下列情形之一者，處2年以下有期徒刑，
得併科20萬元以下罰金：
一、吐氣所含酒精濃度達每公升0.25毫克或血液中酒精濃度達百
    分之0.05以上。
（附件） 
臺灣新竹地方檢察署檢察官起訴書
                                     110年度速偵字第16號
    被      告  李國雄  
上列被告因公共危險案件，業經偵查終結，認應提起公訴，茲將
犯罪事實及證據並所犯法條分敘如下：
        犯罪事實
一、李國雄前因公共危險案件，經臺灣新竹地方法院以108年度
    竹北交簡字第220號判決判處有期徒刑6月確定，於民國108
    年8月7日易科罰金執行完畢。詎仍不知悔改，於110年1月4
    日晚間7時許，在新竹縣○○市○○路0段000巷00弄00號住處飲
    用酒類後，仍處於不能安全駕駛動力交通工具之狀態，猶於
    晚間7時30分許，駕駛車牌號碼000-0000號普通重型機車行
    駛於道路。嗣於同日晚間7時39分許，行經新竹縣竹北市中
    正西路與長青路口，與鄭琮琪騎乘之車牌號碼000-000號普
    通重型機車發生碰撞（鄭琮琪受傷部分未據告訴），旋經警
    員據報前往現場處理，並於同日晚間8時4分許施以吐氣所含
    酒精濃度測試，其測定值達每公升0.99毫克而查獲。
二、案經新竹縣政府警察局竹北分局報告偵辦。
        證據並所犯法條
一、上揭犯罪事實，業據被告李國雄於警詢時及偵查中坦承不諱
    ，核與證人鄭琮琪於警詢時證述情節大致相符，復有員警偵
    查報告、舉發違反道路交通管理事件通知單、公共危險罪當
    事人酒精測定紀錄表、道路交通事故現場圖、道路交通事故
    調查報告表（一）、（二）各1份及現場照片15張等附卷可
    稽，足認被告之自白與事實相符，被告犯嫌堪以認定。
二、核被告所為，係犯刑法第185條之3第1項第1款之公共危險罪
    嫌。被告前有如犯罪事實欄所載之論罪科刑及執行情形，有
    本署刑案資料查註紀錄表在卷供憑，其於有期徒刑執行完畢
    5年內，故意再犯本件有期徒刑以上之罪，為累犯，請參照
    司法院大法官會議釋字第775號解釋意旨，審酌是否依刑法
    第47條第1項規定加重其刑。
三、依刑事訴訟法第251條第1項提起公訴。
    此  致
臺灣新竹地方法院
中    華    民    國   110    年    1     月    8     日
                              檢  察  官    洪期榮
本件證明與原本無異
中　　華　　民　　國　 110　　年　　1 　　月　　19　　日
　　　　　　　　　　　　　　　書　記　官   嚴瑜道